# 请教陈版需要安装的融资租赁设备新准则如何处理

提问人：shixiaoche 时间：2021-12-01 14:55:47
请教陈老师@chenyiwei A公司与B融资租赁公司签订《某设备直租项目之融资租赁协议》协议约定：承租人因购买设备所需资金的融资需求,拟购买的设备作为租赁物与出租人开展融资租赁（直接租赁）项目。合同约定的租赁本金最高为4.98亿，税0.57亿，租期 10 年，租赁物留置价 100 元，租赁年利率7%。设备到现场后仍需在工程项目上进行安装测试
问题 1 ：根据新租赁准则，租入租赁物应按现值确认 “使用权资产”，但该项资产为在建项目的组成部分，租入后未安装调试完成不能给企业带来经济利益的流入，是先确认为“在建工程”还是作为使用权资产借：在建工程还是使用权资产 4.41 应交税费 0.57 未确认融资费用 1.4 未确认融资费用 0.000001（租赁物留置价款） 贷：租赁负债 6.38问题 2 ：如果确认“使用权资产”，（ 1 ）那么在确认时起是否应计提折旧？还不能直接使用，相关折旧在建设期是计入在建工程还是损益
（ 2 ）建期间租赁物的融资租赁利息部分是否还应资本化计入“在建工程”？(3)设备相关的安装调试费计入哪个科目 如何摊销问题 3 ：如果确认在建工程，达到预定可使用状态后 转入固定资产还是使用权资产？ 转入使用权资产 初始如何计量

回答人：chenyiwei
该交易的实质实际上还是一项融资交易，类似于售后租回交易中的资产处置不构成销售的情形，因此建议按照租赁公司代付的设备款或工程款却认为一项金融负债，后续支付租金按正常还本付息处理。同时相关项目继续在在建工程中核算，不转入使用权资产。